【裁判字號】    92,易,8
【裁判日期】    920217
【裁判案由】    違反毒品危害防制條例
【裁判全文】
臺灣新竹地方法院刑事判決                              九十二年度易字第八號
    公  訴  人  臺灣新竹地方法院檢察署檢察官
    被      告  甲○○
右列被告因違反毒品危害防制條例案件，經檢察官提起公訴（九十一年度毒偵字第一
○七七號），本院判決如左：
    主  文
甲○○施用第二級毒品，累犯，處有期徒刑柒月。
    事  實
一、甲○○前曾於民國八十五年間因違反麻醉藥品管理條例及肅清煙毒條例案件，經
    臺灣高雄地方法院判處有期徒刑四月及三年二月，於八十六年一月三日確定，於
    八十七年十一月十九日假釋出監，刑期至八十九年七月二十四日屆滿而以已執行
    完畢論。又其於八十九年間因施用毒品案件，經臺灣高雄地方法院以八十九年度
    毒聲字第五九二四號刑事裁定送勒戒處所觀察、勒戒，嗣經觀察、勒戒後，認有
    繼續施用毒品傾向，再經同法院以八十九年度毒聲字第六六一五號刑事裁定令入
    戒治處所施以強制戒治一年。嗣執行強制戒治屆滿三個月，經評定戒治成效合格
    ，又經同法院以八十九年度毒聲字第九八八三號刑事裁定停止強制戒治，停止強
    制戒治期間付保護管束，保護管束期間於九十年八月二十日期滿，並經臺灣高雄
    地方法院檢察署檢察官於九十年八月二十七日以九十年度戒毒偵字第九五○號為
    不起訴處分確定。詎其仍不知悔改，猶基於施用第二級毒品安非他命之犯意，於
    前揭不起訴處分確定後五年內之九十一年六月二十一日十七時許往前回溯九十六
    小時內某時，在不詳處所施用第二級毒品安非他命一次。嗣於九十一年六月二十
    一日十六時許，在高雄縣鳳山市○○○路五百七十六巷十七之一號五樓處，因另
    涉違反毒品危害防制條例案件遭通緝而為警逮捕到案，經警採其尿液送驗結果呈
    甲基安非他命陽性反應因而查獲。
二、案經高雄市政府警察局小港分局移送臺灣高雄地方法院檢察署呈請臺灣高等法院
    檢察署核轉臺灣新竹地方法院檢察署檢察官偵查起訴。
    理  由
一、訊據被告甲○○矢口否認有何施用第二級毒品安非他命之犯行，辯稱：並未施用
    安非他命，也不知道為何尿液會呈現甲基安非他命陽性反應云云。經查：
    （一）被告於右揭時地非法施用第二級毒品安非他命，於九十一年六月二十一日
          十六時許因另涉犯違反毒品危害防制條例案件遭通緝而為警逮捕到案，經
          於同日十七時許採其尿液送高雄市立凱旋醫院檢驗，及送國防部憲兵司令
          部刑事鑑識中心以螢光偏極免疫分析法、液相萃取（溶劑萃取）前處理法
          及氣相層析質譜分析法複驗結果，均確呈甲基安非他命陽性反應之事實，
          有高雄市政府警察局小港分局嫌疑人尿液代碼姓名對照表、高雄市立凱旋
          醫院於九十一年七月二十五日所出具之煙毒尿液檢驗成績書及國防部憲兵
          司令部刑事鑑識中心九十一年十一月七日（九一）綱得字第一五○○七號
          鑑驗通知書各一份附卷足稽。第按，「尿液毒品檢驗‧‧若能使用先進之
          氣相層析質譜儀分析法確認，則可完全排除偽陽性之干擾，為目前最具公
          信力的檢驗方法」，為法務部調查局第六處八十七年九月二十九日（八七
          ）發技（一）字第八七○七四五七四號函所揭示，是上揭被告為警查獲時
          所採集尿液之檢驗結果所使用之檢驗方法，既可完全排除毒品偽陽性之干
          擾，此次之檢驗結果自堪採信。另按甲基安非他命經口服投與後約百分之
          七十於二十四小時內自尿液中排出，約百分之九十於九十六小時內自尿液
          中排出，甲基安非他命之檢出與其投與方式、投與量、個人體質、採尿時
          間及檢測儀器之精密度等諸多因素有關，惟依上述資料推斷，最長不可能
          超過四日，為行政院衛生署藥物食品檢驗局八十一年二月八日（八一）藥
          檢壹字第○○一一五六號函揭示在案。是依上開說明，足見被告確有於如
          事實欄所述時間內施用第二級毒品安非他命之情事，應屬無疑。是以被告
          空言否認曾施用第二級毒品安非他命云云，自無足採信。
    （二）再查，被告前曾於八十九年間因施用毒品案件，經臺灣高雄地方法院以八
          十九年度毒聲字第五九二四號刑事裁定送勒戒處所觀察、勒戒，嗣經觀察
          、勒戒後，認有繼續施用毒品傾向，再經同法院以八十九年度毒聲字第六
          六一五號刑事裁定令入戒治處所施以強制戒治一年。嗣執行強制戒治屆滿
          三個月，經評定戒治成效合格，又經同法院以八十九年度毒聲字第九八八
          三號刑事裁定停止強制戒治，停止強制戒治期間付保護管束，保護管束期
          間於九十年八月二十日期滿，並經臺灣高雄地方法院檢察署檢察官於九十
          年八月二十七日以九十年度戒毒偵字第九五○號為不起訴處分確定等情，
          亦有臺灣高等法院被告全國前案紀錄表、臺灣新竹地方法院檢察署被告刑
          案資料查註紀錄表、全國施用毒品案件紀錄表、受觀察勒戒人毒品及前科
          紀錄簡列表、法務部全國檢察官線上查詢刑案人犯在監所最新資料報表及
          臺灣高雄地方法院檢察署檢察官九十年度戒毒偵字第九五○號不起訴處分
          書各一份附卷足憑。
    （三）綜上所述，本件事證已臻明確，被告前開二犯施用第二級毒品安非他命之
          犯行洵堪認定，應予依法論科。
二、核被告甲○○所為，係犯毒品危害防制條例第十條第二項之施用第二級毒品罪。
    至其持有第二級毒品安非他命後，進而施用，其持有第二級毒品之低度行為，應
    為施用之高度行為所吸收，爰不另論其持有第二級毒品罪。又被告前曾於八十五
    年間因違反麻醉藥品管理條例及肅清煙毒條例案件，經臺灣高雄地方法院判處有
    期徒刑四月及三年二月，於八十六年一月三日確定，於八十七年十一月十九日假
    釋出監，刑期至八十九年七月二十四日屆滿而以已執行完畢論等情，有臺灣新竹
地方法院檢察署刑案資料查註紀錄表及臺灣高等法院被告全國前案紀錄表各一份
    在卷足參，其於五年以內再犯本件有期徒刑以上之罪，為累犯，應依刑法第四十
    七條規定，加重其刑。爰審酌被告前已有施用毒品前科，又曾於八十九年間因施
    用毒品案件，經觀察、勒戒後，認有繼續施用毒品傾向，復經送強制戒治，又經
    裁定停止戒治，所餘戒治期間交付保護管束，保護管束期間甫於九十年八月二十
    日期滿，卻又再犯本件，顯然自制力薄弱，惟念其所為僅戕害自身身心健康，及
    其犯罪手段、情節、所生危害及犯後飾詞否認犯行等一切情狀，量處如主文所示
    之刑，以資懲儆。
據上論斷，應依刑事訴訟法第二百九十九條第一項前段，毒品危害防制條例第十條第
二項，刑法第十一條前段、第四十七條，判決如主文。
本案經檢察官邱朝智到庭執行職務。
中      華      民      國    九十二    年      二      月      十七    日
                                  臺灣新竹地方法院刑事第二庭
                                          法  官  楊  惠  芬
右正本證明與原本無異。
如不服本判決，應於判決送達後十日內向本院提出上訴狀( 應附繕本 )，上訴於臺灣
高等法院。
                                        書記官  鄭  明  枝
中      華      民      國    九十二    年      二      月      十七    日
附錄本案論罪科刑法條全文：
毒品危害防制條例第十條第二項：
施用第二級毒品者，處三年以下有期徒刑。


司法院資訊處製作；財團法人民間司法改革基金會備份。
